臺灣高等法院高雄分院刑事裁定　　　　　　　　　　　九十一年度交抗字第六九號
　　抗　告　人
　　即受處分人　甲○○
右列抗告人因違反道路交通管理處罰條例案件，不服臺灣高雄地方法院九十一年度交
聲字第二二七號，中華民國九十一年五月六日交通事件裁定（原處分：高雄市交通事
件裁決所九十一年四月一日高市交裁字第三二─Ｂ00000000號），提起抗告
，本院裁定如左：
    主  文
抗告駁回。
    理  由
一、抗告意旨略以：所謂闖紅燈，應指三種情形：車子行駛至停止線前燈號是紅燈而
    (一)繼續前進；(二)無右轉箭號而右轉；(三)無左轉箭號而左轉；當時抗告人的車子已
    經通過停止線而變燈，表示通過停止線前號誌還是綠燈，抗告人並未闖紅燈，原
    裁定有欠公允，為此依法提起抗告云云。
二、按汽車駕駛人，行經有燈光號誌管制之交岔路口闖紅燈者，處新台幣一千八百元
    以上五千四百元以下罰鍰，且記違規點數三點，道路交通管理處罰條例第五十三
    條、第六十三條第一項第三款定有明文。
三、經查：本件抗告人即受處分人甲○○於九十一年三月三日十五時五十二分許，駕
    駛車號為ＺＡ─六一０之營業小客車，沿博愛路北往南方向行駛，行經至該路與
    博仁街口時燈光號誌已由綠燈轉換為紅燈，而仍行駛進入博仁街口，違規闖越紅
    燈之事實，有高雄市政府警察局三民第一分局警員董乃天於九十一年三月三日所
    開立之舉發違反道路交通管理事件通知單、高雄市政府警察局三民第一分局九十
    一年三月二十日高市警三壹分交字第０九一０００四三０二號函、高雄市交通事
    件裁決所高市交裁字第裁三二─Ｂ00000000號違反道路交通管理事件裁
    決書各乙份在卷可稽，復經證人即當時舉發之員警董乃天於原審法院證稱：「當
    天異議人（抗告人）讓客人下完車後，當時燈號還是綠燈，異議人尚未過路口，
    可是已經超過停止線，因為有機車要經過，所以異議人有停下讓機車通過，待機
    車通過後，該處燈號還是紅燈時，異議人仍繼續通過，我是看到異議人通過後，
    才把他攔下。如果異議人沒有再往前開，我們是不會開紅單。我當時是站在離路
    口約十公尺。當時異議人有說，是我站的角度問題，才認為他闖紅燈。可是我看
    得很清楚，異議人當時確實有先停下讓機車通過，之後又往前開」、「因為博愛
    路是主要幹道，所以綠燈都會很久。應該不會如異議人所述，該處是黃燈，其餘
    路口是紅燈情況」等語（原審法院九十一年五月一日調查筆錄）。證人係執行公
    權力之警員而與抗告人並無私情或仇隙，衡情應無恣意予舉發並在法院調查時到
    庭任意浮誇情節而為不實証述之理，綜上，抗告人之違規行為殊堪認定，抗告人
    空言辯稱伊並未闖紅燈云云，自無足取。次按車輛面對圓形紅燈表示禁止通行，
    不得超越停止線或進入路口，復為道路交通標誌標線號誌設置規則第二百零六條
    第一項第五款第一目所規定，抗告人既於號誌已變為紅燈當時仍向前行駛進入路
    口，原審因認抗告人有闖紅燈之行為，原處分機關因依上開規定裁處抗告人罰鍰
    新台幣二千七百元並記違規點數三點，並無不當，而駁回其異議聲明，經核並無
    不合，抗告人抗告意旨，仍執前詞，指摘原裁定不當，抗告為無理由，應予駁回
    。
四、據上論斷，應依道路交通案件處理辦法第二十六條、刑事訴訟法第四百十二條，
    裁定如主文。
中      華      民      國    九十一     年      六      月    二十八   日
                              臺灣高等法院高雄分院刑事第三庭
                                  審判長法官  周賢銳
                                        法官  謝宏宗
                                        法官  莊崑山
右正本證明與原本無異。
不得再抗告。
                                      書記官  邱麗莉
中      華      民      國    九十一     年      七      月      一     日
                                                                  Ａ
